【裁判字號】    95,禁,47
【裁判日期】    950614
【裁判案由】    宣告禁治產
【裁判全文】
臺灣雲林地方法院民事裁定                95年度禁字第47號
聲  請  人  甲○○
            乙○○
相  對  人  丙○○
上列聲請人聲請宣告相對人丙○○禁治產事件，本院裁定如下：
    主      文
宣告丙○○（女、民國6年1月11日生、身分證統一編號：
Ｚ000000000號）為禁治產人。
選定甲○○為禁治產人丙○○之監護人。
聲請程序費用由禁治產人負擔。
    理      由
一、按對於心神喪失或精神耗弱致不能處理自己事務者，法院得
    因本人、配偶、最近親屬2人或檢察官之聲請，宣告禁治產
    ；又禁治產人應置監護人；禁治產人之監護人，依左列順序
    定之：（一）配偶。（二）父母。（三）與禁治產人同居之
    祖父母。（三）家長。（四）後死之父或母以遺囑指定之人
    。不能依前項規定指定其監護人時，由法院徵求親屬會議之
    意見選定之；親屬會議不能召開或召開有困難時，依法應經
    親屬會議處理之事項，由有召集權人聲請法院處理之。民法
    第14條第1項、第1110條、第1111條第1項、第2項、第11 32
    條第2項前段，分別定有明文。
二、本件聲請意旨略以：聲請人甲○○、乙○○為相對人丙○○
    之子，相對人於民國91年6月15日起，因老年癡呆須長期臥
    床雖屢經延醫診治仍不見好轉，已達不能處理自己事物之程
    度，為此檢附福安醫院之診斷書，聲請本件禁治產宣告等語
    ，而聲請人甲○○、乙○○為相對人之子，並聲請指定甲○○為相對人之監護人，爰依民法第14條、民事訴訟法第597
    條之規定聲請本件禁治產宣告等語。
三、聲請人主張之上開事實，業據其提出天主教福安醫院診斷證
    明書、戶籍謄本為證。且相對人在天主教若瑟醫院醫師陳淑
    慧面前訊問其姓名時無反應；且上開鑑定人並證稱：相對人
    目前插鼻胃管餵食，手腳攣縮，癱瘓在床，意識不清，無法
    言語，這種情形已五年，目前是住安養院已十年，五年前因
    為食物噎到造成腦部缺氧，成為今日狀況，已達心神喪失之
    程度，日常生活須人照顧，且已因達五年之久，沒有回復之
    可能。本院審酌上情，認相對人已達心神喪失，無法處理自
    己事務之程度，聲請人聲請宣告相對人為禁治產人，核無不
    合，應予准許。
四、又禁治產人丙○○，其配偶、父母、祖父母皆已死亡，無法
    定監護人存在。本院審酌聲請人甲○○為丙○○之子，其經
    親屬會議共同推定擔任丙○○之監護人，有親屬會議紀錄附
    卷可稽，認由其擔任丙○○之監護人，並無不合，爰選定劉
    順成為丙○○之監護人。
五、依民事訴訟法第608條第1項，裁定如主文。
中    華    民    國    95    年    6    月     14    日
                  家事法庭    法  官     黃瑞井
以上正本證明與原本無異。
本裁定不得抗告。
中    華    民    國    95    年    6    月     14    日
                              書記官     鄭國銘


司法院資訊處製作；財團法人民間司法改革基金會備份。
